臺灣臺南地方法院臺南簡易庭民事判決
111年度南簡字第1187號
原      告  張詩萍  

被      告  李信賢  
上列當事人間請求侵權行為損害賠償事件，經本院刑事庭以111
年度附民字第318號刑事附帶民事訴訟裁定移送前來，本院臺南
簡易庭於民國111年9月26日言詞辯論終結，判決如下：
    主      文
一、被告應給付原告新臺幣39萬元，及自民國111年4月27日起至
    清償日止，按週年利率百分之5計算之利息。
二、訴訟費用由被告負擔。   
三、本判決得假執行。　　
    事實及理由
一、原告起訴主張：
　㈠被告可預見一般人取得他人金融帳戶之行徑，常與財產犯罪
    之需要密切相關，且取得他人帳戶之目的，在於掩飾贓款及
    犯行不易遭人追查，又其對於提供帳戶雖無引發他人萌生犯
    罪之確信，但仍以縱若有人持以犯罪，亦不違反其本意之幫
    助詐欺及洗錢之不確定故意，於民國110年7月14日，在國泰
    世華商業銀行，將其所有之國泰世華商業銀行帳號：000000
    000000號帳戶（下稱國泰世華帳戶），申辦約定帳號000-00
    0000000000號、000-0000000000000號、000-000000000000
    號、000-000000000000號、0000-000000000000號、000-000
    000000000號、000-000000000000號、000-000000000000號
    ，後於同日17時許，在新北市○○區○○路00號12樓之「金色年
    代旅店」內，將該帳戶連同其他帳戶之存摺、提款卡（含密
    碼）等物，以新臺幣（下同）3萬元之代價，出租予真實姓
    名及年籍均不詳之同一詐騙集團成員供詐欺取財犯罪使用。
　㈡嗣該詐騙集團成員取得該帳戶之使用權後，共同基於意圖為
    自己不法之所有，基於詐欺之犯意聯絡，向原告謊稱可投資
    金莎國際投資網站獲利，原告陷於錯誤後，遂於110年7月15
    日10時21分許，前往台北富邦銀行木柵分行臨櫃匯款39萬元
    至國泰世華帳戶內而受有損害。
　㈢為此，爰依侵權行為規定提起本件訴訟等語，並聲明：
　⒈被告應給付原告39萬元，及自刑事附帶民事訴訟起訴狀繕本
    送達翌日起至清償日止，按週年利率百分之5計算之利息。
　⒉請准宣告假執行。
二、被告則抗辯以：被告願意賠償原告，但被告現在已經賠償很
    多人，只能分期付款，每個月只能付1,000元，因為被告現
    在1個月要賠償其他被害人3萬多元等語，並聲明：原告之訴
    駁回。
三、得心證之理由：
　㈠原告上述主張，已提出與其所述相符之Line對話紀錄截圖以
    及匯款委託書（證明聯）等（附民卷第9至11頁）為證，且
    經本院依職權調閱本件刑事案件即本院111年度金訴字第246
    號電子卷證核閱無誤，被告犯刑法第30條第1項前段、第339
    條之4第1項第2款之幫助犯三人以上共同詐欺取財罪，及刑
    法第30條第1項前段、洗錢防制法第14條第1項之幫助一般洗
    錢罪，從一重以幫助犯三人以上共同詐欺取財罪處斷，處有
    期徒刑6月。被告於言詞辯論時並不爭執，是依民事訴訟法
    第280條第1項本文規定，視同自認。又按因故意或過失，不
    法侵害他人之權利者，負損害賠償責任；違反保護他人之法
    律，致生損害於他人者，負賠償責任；數人共同不法侵害他
    人之權利者，連帶負損害賠償責任。不能知其中孰為加害人
    者亦同；造意人及幫助人，視為共同行為人，民法第184條
    第1項前段、第2項前段以及第185條分別定有明文，準此，
    原告依侵權行為規定，向被告請求39萬元之受詐騙金額自屬
    有據。
　㈡末按給付無確定期限者，債務人於債權人得請求給付時，經
    其催告而未為給付，自受催告時起，負遲延責任。其經債權
    人起訴而送達訴狀，或依督促程序送達支付命令，或為其他
    相類之行為者，與催告有同一之效力；遲延之債務，以支付
    金錢為標的者，債權人得請求依法定利率計算之遲延利息；
    應付利息之債務，其利率未經約定，亦無法律可據者，週年
    利率為百分之5，民法第229條第2項、第233條第1項前段、
    第203條分別定有明文。查本件屬無確定給付期限之金錢債
    務，兩造亦未就利率特為約定，則原告併請求自刑事附帶民
    事訴訟起訴狀繕本送達被告之翌日即自111年4月27日起（附
    民卷第15頁）至清償日止，按週年利率百分之5計算之利息
    ，於法有據，亦應准許。　
四、綜上所述，原告依民法第184條第1項前段、第2項前段以及
    第185條規定，請求被告給付39萬元，及自111年4月27日起
    至清償日止，按週年利率百分之5計算之利息，為有理由，
    應予准許。　
五、本件為民事訴訟法第427條第1項規定適用簡易程序所為被告
    敗訴之判決，依同法第389條第1項第3款規定，應依職權宣
    告假執行。原告雖聲明請准宣告假執行，惟僅是促使本院職
    權之發動，並無准駁之必要。
六、訴訟費用負擔之依據：民事訴訟法第78條。　　　　　　
中　　華　　民　　國　　111 　年　　9 　　月　  30  　日
                  臺南簡易庭  法  官　廖建瑋　
以上正本係照原本作成。　　　　　　　　　
如不服本判決，應於判決送達後20日內，向本院提出上訴狀並表
明上訴理由（須附繕本）。如委任律師提起上訴，應一併繳納上
訴審裁判費。　　　　　　　　　
中　　華　　民　　國　　111 　年　　9 　　月　  30  　日
                              書記官　鄭梅君